【裁判字號】    95,訴,212
【裁判日期】    950630
【裁判案由】    違反電業法等
【裁判全文】
臺灣基隆地方法院刑事判決               95年度訴字第212號
公  訴  人  臺灣基隆地方法院檢察署檢察官
被      告  丙○○
                    （現另案在台灣基隆監獄執行中）
上列被告因違反電業法等案件，經檢察官提起公訴（95年度偵字
第836 號），被告為有罪之陳述，本院合議庭裁定由受命法官獨
任進行審判，經改依簡式審判程序審理後判決如下：
    主  文
丙○○連續竊盜，處有期徒刑月，如易科罰金，以佰元折算
壹日；又未經電業供電，而在其供電線路上私接電線，處有期徒
刑月，如易科罰金，以佰元折算壹日。應執行有期徒刑伍月
，如易科罰金，以佰元折算壹日。
    事  實
一、丙○○因缺錢花用，竟意圖為自己不法之所有，並基於竊盜
    之概括犯意，自民國94年11月12日上午12時許起至95年1 月
    28日下午5 時許止，乘無人注意管理之際，侵入前任職之基
    隆市○○街16號佳佑企業有限公司內，連續多次徒手竊得佳
    佑企業有限公司所有之漆包線及銅屑等財物，旋將竊得之財
    物變賣，得款供己花用完畢（竊盜之時間、地點、行竊手法
    、被害人、竊盜所得及銷贓所得，均詳如附表所示）。又丙
    ○○明知前居住之基隆市七堵區○○○路124 之5 號5 樓住
    宅電費未繳納，業遭臺灣電力股份公司（下稱臺灣電力公司
    ）於93年3 月9 日拔除電錶，停止供電，嗣其於94年7 、8
    月間借予真實姓不詳綽號「阿川」之成年男姓友人居住，迄
    95年1 月初某日丙○○收回上開住宅自己居住時，見綽號「
    阿川」之成年男姓友人在臺灣電力公司供電線路之電錶底座
    插入2 支實心金屬棒，再私接2 條各110 伏特之電線竊電，
    竟萌竊電之不確定故意，未經臺灣電力公司供電，利用綽號
    「阿川」之成年男姓友人私接之電線竊電（金額不詳），嗣
    經警於95年2 月3 日下午3 時許，前往丙○○上址查訪上開
    竊盜案件時，發現該址房屋燈火通明，因該房屋前業經本院
    查封，而查封當時無人居住，且處於斷水斷電情形，員警因
    而認為有異，乃循線追查，始查悉上情。
二、案經基隆市警察局第三分局移送臺灣基隆地方法院檢察署檢
    察官偵查起訴。
    理  由
壹、程序事項
    本件被告丙○○所犯者非為死刑、無期徒刑、最輕本刑為3
    年以上有期徒刑之罪或高等法院管轄第一審案件，其於準備
    程序進行中，先就被訴事實為有罪之陳述，經告知其簡式審
    判程序之旨，並聽取公訴人、被告之意見後，本院業已依刑
    事訴訟法第273 條之1 第1 項之規定，裁定由受命法官獨任
    以簡式審判程序進行本案之審理。
貳、實體事項
一、上開事實，業據被告丙○○於本院審理時坦承在卷，核與證
    人姚文宗即佳佑企業有限公司負責人於警詢、檢察官偵查中
    ；證人乙○○即臺灣電力公司用電稽核人員於警詢、檢察官
    偵查中及本院審理時指證明確，且經臺灣基隆地方法院檢察
    署檢察官會同證人乙○○履勘現場屬實，製有勘驗筆錄在卷
    可稽，此外復有基隆市○○○路124 號之5 （5 樓）住宅用
    電戶基本資料影本、臺灣電力公司用電實地調查書及追償電
    費計算書各1 件、私接電線之實心金屬棒照片1 張、現場照
    片4 張、偵查報告書1 份附卷可稽，被告之自白核與事實相
    符，可以採信。本案事證明確，被告之犯行洵堪認定，應依
    法論科。
二、查被告丙○○如附表所示乘無人注意管理之際，徒手竊取佳
    佑企業有限公司所有之漆包線及銅屑等財物，核其此部分所
    為，係犯刑法第320 條第1 項之普通竊盜罪。又基隆市七堵
    區○○○路124 之5 號（5 樓）住宅之電錶，係設置於該棟
    公寓1 樓樓梯間，且該號住宅之電錶與其他未經破壞之電錶
    在外觀上有明顯之差別，未經破壞之電錶外有臺灣電力公司
    為防止破壞及誤觸電源所加裝之塑膠外殼，而被告居住之該
    號住宅電錶則經拔除電錶僅餘電錶底座且無塑膠外殼，此業
    據證人乙○○於本院審理時結證明確，且有前引現場照片4
    張在卷可參，被告返回該住宅居住，每日進出樓梯間，自應
    可看見其居住之住宅電錶與其他住宅之電錶外觀不同，佐以
    其自承知悉臺灣電力公司拔除電錶，停止供電，及其返家居
    住後從未繳過電費等情，足徵被告應可預見向其借用該住宅
    居住之綽號「阿川」之成年男性友人，係未經臺灣電力股份
    有限公司供電，而在臺灣電力公司供電之線路上，私接電線
    竊電之事實，竟仍利用綽號「阿川」之成年男性友人所私接
    之電線，繼續使用電力，其主觀上具有竊電之不確定故意，
    灼然甚明，是核被告此部分所為，係犯電業法第106 條第1
    款之竊電罪。再者，電業法第106 條第1 款之竊電罪，乃刑
    法第323 條、第320 條第1 項之竊盜罪之特別規定，依特別
    法優於普通法之原則，自應僅論以電業法第106 條第1 款之
    竊盜罪。又被告先後數次竊取佳佑企業有限公司之財物，時
    間緊接，手法相同，且觸犯構成要件相同之罪名，顯係基於
    概括犯意為之，為連續犯，應以刑法第320 條第1 項普通竊
    盜罪一罪論，並依刑法第56條之規定加重其刑。另被告僅有
    一次利用綽號「阿川」之成年男性友人私接之電線竊電，其
    後所為乃係私接電線後之用電行為，與電業法第106 條第1
    款之以私接電線為構成要件行為不同，是被告竊電部分，應
    僅論以電業法第106 條第1 款之單純一罪，檢察官認被告就
    此部分應成立連續犯，尚有誤會。又電業法第106 條第1 款
    之竊電罪，不以行為人是否具有不法所有之意圖及實際有無
    竊得電力為其構成要件，乃刑法第323 條、第320 條第1 項
    竊盜罪之特別規定，二罪之構成要件並不相同，是被告所犯
    刑法第32 0條第1 項之普通竊盜罪及電業法第106 條第1 款
    之竊電罪，即顯係犯意各別，行為不同，應予分論併罰，檢
    察官認應論以連續犯，尚有未合。爰審酌被告之素行、犯罪
    之動機、竊盜方法尚稱平和、竊盜財物之價值及犯後坦承犯
    行等一切情狀，分別量處如主文所示之刑，並均諭知易科罰
    金之折算標準，暨定應執行刑及易科罰金之折算標準。
據上論斷，應依刑事訴訟法第273 條之1 第1 項、第299 條第1
項前段，電業法第106 條第1 款，刑法第56條、第320 條第1 項
、第41條第1 項前段、第51條第5 款、罰金罰鍰提高標準條例第
1條前段、第2 條。
本案經檢察官甲○○到庭執行職務。
中    華    民    國    95    年    6     月    30    日
                  刑事第二庭法      官     劉桂金
以上正本證明與原本無異。
對於本件判決如有不服，應於收受送達後10日內，向本院提出上
訴書狀，上訴於臺灣高等法院，並按他造當事人之人數附具繕本
。
中    華    民    國    95    年    6     月    30    日
                            書  記  官     鄧順生
附錄論罪法條：
電業法第106條第1款
有左列行為之一者為竊電，處 5 年以下有期徒刑、拘役或 5 百
元以下罰金 ：
一  未經電業供電，而在其供電線路上私接電線者。
刑法第320條第1項
意圖為自己或第三人不法之所有，而竊取他人之動產者，為竊盜
罪，處5 年以下有期徒刑、拘役或500 元以下罰金。
附表：
┌──┬───────┬─────┬────────┬─────┬────┐
│編號│犯罪時間      │犯罪地點  │犯罪方法、被害人│竊盜所得  │銷贓所得│
│    │              │          │                │          │金額（新│
│    │              │          │                │          │臺幣）  │
├──┼───────┼─────┼────────┼─────┼────┤
│  │94.11.12      │基隆市崇義│趁被害人佳佑企業│漆包線2 箱│3000元。│
│    │上午12時許    │街16號之佳│有限公司負責人姚│。（1 箱重│        │
│    │              │佑企業有限│文宗未注意管領之│約20公斤）│        │
│    │              │公司內    │際，徒手竊取被害│          │        │
│    │              │          │人所管領之財物。│          │        │
├──┼───────┼─────┼────────┼─────┼────┤
│  │94.11.14至    │同上      │同上            │銅屑5 包。│4000元。│
│    │94.11.18之每日│          │                │（1 包重約│        │
│    │下午5 時許（非│          │                │20公斤）  │        │
│    │夜間）        │          │                │          │        │
├──┼───────┼─────┼────────┼─────┼────┤
│  │94.11.21至    │同上      │同上            │銅屑5 包。│4000元。│
│    │94.11.25之每日│          │                │（1 包重約│        │
│    │下午5 時許（非│          │                │20公斤）  │        │
│    │夜間）        │          │                │          │        │
├──┼───────┼─────┼────────┼─────┼────┤
│  │94.11.28至    │同上      │同上            │銅屑3 包。│2400元。│
│    │94.11.30之每日│          │                │（1 包重約│        │
│    │下午5 時許（非│          │                │20公斤）  │        │
│    │夜間）        │          │                │          │        │
├──┼───────┼─────┼────────┼─────┼────┤
│  │95.01.02至    │同上      │同上            │銅屑5 包。│4000元。│
│    │95.01.06之每日│          │                │（1 包重約│        │
│    │下午5 時許（非│          │                │20公斤）  │        │
│    │夜間）        │          │                │          │        │
├──┼───────┼─────┼────────┼─────┼────┤
│  │95.01.09至    │同上      │同上            │銅屑5 包。│4000元。│
│    │95.01.13之每日│          │                │（1 包重約│        │
│    │下午5 時許（非│          │                │20公斤）  │        │
│    │夜間）        │          │                │          │        │
├──┼───────┼─────┼────────┼─────┼────┤
│  │95.01.16至    │同上      │同上            │銅屑5 包。│4000元。│
│    │95.01.20之每日│          │                │（1 包重約│        │
│    │下午5 時許（非│          │                │20公斤）  │        │
│    │夜間）        │          │                │          │        │
├──┼───────┼─────┼────────┼─────┼────┤
│  │95.01.23至    │同上      │同上            │銅屑6 包。│4800元。│
│    │95.01.28之每日│          │                │（1 包重約│        │
│    │下午5 時許（非│          │                │20公斤）  │        │
│    │夜間）        │          │                │          │        │
└──┴───────┴─────┴────────┴─────┴────┘


司法院資訊處製作；財團法人民間司法改革基金會備份。
